# 请教陈老师，关于合同中重大融资成分的疑惑

提问人：CountZero 时间：2022-10-29 12:35:51
我在学习会计科目时发现的一个疑惑，也是工作中接触最多的一种合同模式。
根据教材的意思，有分期收款和全款作为一个标准，立即转移控制器和未来转移控制权作为一个标准，这样就会有总共四种情况，均为时点确认收入。
第一种：全款+立即转移控制权，为普通的销售业务，没什么疑惑
第二种：分期收款+立即转移控制权，此为教材中提及的一种，没什么疑惑
借 长期应收款
贷 收入
未实现融资收益
第三种 全款+未来转移控制权，此为教材中提及的一种，没什么疑惑
借 银行存款
贷 合同负债
未确认融资费用
第四种 分期收款+未来转移控制权，这种教材并没有提及，我想的是如果未来转移控制权则借方不能做长期应收款科目，但是如果每次按实际收到现金做分录，似乎并没有体现融资分成这一理念，还是说这种情况不需要考虑融资成分呢？
想请教陈老师财政部或者上市公司报表有相关的解释或案例吗？谢谢老师

回答人：chenyiwei
如果是分期收款，款项全部收齐后转移控制权，则这种情况不是本企业为客户提供融资，而是客户为本企业提供融资，此时应对合同负债计息并确认为各期利息支出。
1 、收到款项时：借：银行存款，贷：合同负债
2 、后续在商品控制权转移之前，根据已收到的款项和市场利率计息：借：财务费用，贷：合同负债
3 、转移商品控制权时：按照合同负债届时的本息之和：借：合同负债，贷：主营业务收入，同时结转商品成本。

提问人：CountZero 时间：2022-11-02 12:59:23
好的谢谢陈老师，还有就是合同文本提及的阶段性里程碑或者阶段性验收(结算收款依据)应该不会影响这一判断吧？

回答人：chenyiwei
不影响。付款进度（里程碑）不影响控制权转移时点的判断。控制权转移之前收到的款项确认为合同负债处理。